臺灣澎湖地方法院刑事判決　　　　　　　　　　　　　　九十一年度易字第二０號
　　公　訴　人　臺灣澎湖地方法院檢察署檢察官
　　被　　　告　甲○○
　　選任辯護人　魯惠良律師
右列被告因竊佔案件，經檢察官提起公訴（九十年度偵字第四二二號），本院判決如
左：
    主    文
甲○○意圖為自己不法之利益，而竊佔他人之不動產，處有期徒刑伍月，如易科罰金
，以參佰元折算壹日，緩刑貳年。
    事    實
一、甲○○明知澎湖縣馬公市○○里○○○段第一五二一地號及同段第一五一九之一
    地號土地，分別為陳清扥及中華民國所有，竟意圖為自己不法之利益，於民國八
    十九年三月間某日，在上開土地上興建寺廟，共計竊佔陳清扥所有之土地，如附
    圖所示Ａ部分二十六平方公尺、Ｂ部分三平方公尺；竊佔國有土地，如附圖所示
    Ｃ部分三平方公尺、Ｄ部分十六平方公尺、Ｅ部分二十平方公尺。
二、案經陳清扥訴由臺灣澎湖地方法院檢察署檢察官偵查起訴。
    理    由
一、被告甲○○固坦承有在上開土地興建寺廟之事實，惟否認有竊佔之不法意圖，辯
    稱：伊係在自己所有之同段第一五一九號土地上興建寺廟，不知道有佔用到陳清
    扥所有之土地及國有土地云云。經查：被告所興建之建物佔地面積非小，且為二
    層樓之建物，有現場照片、澎湖縣政府建設局使用執照可稽。而一般人如欲興建
    大型建物，衡情均會先請地政人員至現場鑑界，以免佔用到他人所有之土地，被
    告自承伊並未聲請鑑界，即開始興建寺廟，足見被告明知有佔用到他人土地之可
    能。又告訴人陳清扥已明確指述：伊於八十九年三月、四月間，即出面告知被告
    建物之地基佔用到伊所有之土地，被告卻置之不理等情，足見被告確有竊佔之不
    法意圖，其所辯無非事後卸責之詞，不足採信。此外，並有土地所有權狀、土地
    複丈成果圖、堪驗筆錄附卷足稽。本案事證明確，被告犯行堪予認定。
二、核被告甲○○所為，係犯刑法第三百二十條第二項之竊佔罪，應依同條第一項規
    定之刑處斷。爰審酌被告因一時失慮，致有本件犯行，所竊佔土地之面積大小，
    及其犯後已向告訴人購買所佔用之土地，告訴人表示願意原諒被告；又被告事後
    另向國有財產局申請其所佔用土地之開發案，並經該局同意等一切情狀，爰量處
    文所示之刑，並諭知易科罰金之折算標準。查被告前未曾受有期徒刑以上刑之宣
    告，有臺灣高等法院被告全國前案紀錄表一紙存卷可憑，偶因失慮，致有本件犯
    行，其經此偵審程序並受罪刑宣告，當知警省戒惕，而無再犯之虞，本院認其所
    受刑之宣告，以暫不執行為適當，爰諭知緩刑二年，啟其自新兼勵來茲。
據上論斷，依刑事訴訟法第二百九十九條第一項前段，刑法第三百二十條第二項、第
一項、第四十一條前段、第七十四條第一款，罰金罰鍰提高標準條例第一條前段、第
二條，判決如主文。
本案經檢察官葉麗琦到庭執行職務。
中        華        民        國    九十一    年    八    月    三十    日
                               臺 灣 澎 湖 地 方 法 院 刑 事 庭
                                     法    官  李     宛     玲
右正本證明與原本無異。
如不服本判決，應於判決送達後十日內，向本院提出上訴狀（須附繕本）。
中        華        民        國    九十一    年    八    月    三十    日
                                     書 記 官  劉     竹     苞
附錄本案論罪科刑條文：
刑法第三百二十條第二項：
意圖為自己或第三人不法利益，而竊佔他人之不動產者，依前項之規定處斷。
